Archives communales de Marsolan
Archives départementales du Gers
- Archives modernes (postérieures à 1789)
  - Contributions. Administrations financières
    - Impôts directs
      - Contributions directes., 1803-1951; ESUPPL 10600 - 10607; Commune de Marsolan
        - Contribution foncière, contribution personnelle-mobilière et contribution des portes et fenêtres: mandements et correspondance., an XII-1817, 1843-1850; ESUPPL 10603
        - Actes translatifs des propriétés foncières: relevé., 1836-1837; ESUPPL 10604
        - Impositions locales perçues au titre des contributions foncière, mobilière et des patentes: tableaux détaillant la part pour la commune et le département., 1926, 1936; ESUPPL 10605
        - Acquit des contributions directes: avertissements., 1822-1823, 1839, 1931, 1948-1949; ESUPPL 10606
        - Recettes des contributions directes: registres., 1843-1846; ESUPPL 10607
      - Contribuables assujettis à l'impôt., 1815-1970; ESUPPL 10608 - 10613; Commune de Marsolan
        Marsolan (Gers, France); fiscalité; contribuable
        - Réception de l'emploi des ordonnances de dégrèvement: carnets., 1842-1848; ESUPPL 10608
        - Déclarations des constructions nouvelles, de reconstruction et d'affectation de terrains à des usages commerciaux ou industriels: registres., 1891-1970; ESUPPL 10609
        - Inscription des déclarations: registre., 1912-1923; ESUPPL 10610
        - Contribution foncière des propriétés non bâties, dégrèvements en faveur des propriétaires exploitants: souches de la déclaration., 1927-1929; ESUPPL 10611
        - Réduction d'impôts en faveur des producteurs de blé: listes des déclarations souscrites pour la campagne 1935-1936, fiches de déclaration pour la campagne 1947-1948., 1935-1948; ESUPPL 10612
        - Liste des douze contribuables les plus imposés (s.d.). État des contribuables de l'arrondissement de Lectoure soumis aux contributions extraordinaires de guerre (1815). États des habitants sujets à la prestation en nature (chevaux et bestiaux, 1825)., 1815-1825; ESUPPL 10613
          liste nominative; Marsolan (Gers, France); fiscalité; contribuable
      - Taxe sur les chiens: rôles., 1867-1919; ESUPPL 10614; Commune de Marsolan
        rôle d'imposition; Marsolan (Gers, France); fiscalité
      - Taxe sur les cercles, sociétés et lieux de réunion: registres., 1908-1929; ESUPPL 10615; Commune de Marsolan
        Marsolan (Gers, France); fiscalité
      - Rétribution scolaire: rôles., 1875; ESUPPL 10616; Commune de Marsolan
      - Répartiteurs. - Nomination: arrêtés préfectoraux, état de présentation des candidats, correspondance (1821-1886, 1927-1929)., 1821-1929; ESUPPL 10617; Commune de Marsolan
        Marsolan (Gers, France); recouvrement fiscal; agent de l'État
    - Rapports de la commune avec les diverses administrations au point de vue financier
      - Service des Postes. - Enquête: tableau de présentation de la commune., 1822; ESUPPL 10618; Commune de Marsolan
        Marsolan (Gers, France); poste
      - Téléphone. - Installation et fonctionnement d'une cabine téléphonique: correspondance (1924-1928); installation d'un poste téléphonique au domicile de M. Peyrecave à Régert: arrêté préfectoral, correspondance (1939)., 1924-1939; ESUPPL 10619; Commune de Marsolan
        Marsolan (Gers, France); téléphone
      - Poids et mesures. - Vérification: instructions, liste des patentés de la commune, liste des professions qui doivent être pourvues de poids et mesures, correspondance., 1824-1842, 1936; ESUPPL 10620; Commune de Marsolan
        Marsolan (Gers, France); poids-et-mesures
      - Enregistrement: répertoire des actes retenus par le maire., 1815-1820; ESUPPL 10621; Commune de Marsolan
        Marsolan (Gers, France)
  - Affaires militaires
    - Recrutement
      - Recensement des classes., 1802-1949; ESUPPL 10622 - 10625; Commune de Marsolan
        Marsolan (Gers, France); recrutement militaire; conscription
        - Recensement des classes de l'an X, XIII, 1810, 1813, 1816 et 1817: tableaux de recensement, résultats du conseil de révision, arrêté de répartition du contingent pour l'arrondissement de Lectoure, extrait du registre matricule de la classe de 1825, notices individuelles, avis d'inscription au recensement, feuilles de renseignement, accusés de réception de notices individuelles, correspondance., an XI-1873; ESUPPL 10622
          liste nominative; Marsolan (Gers, France); recrutement militaire; conscription
        - Recensement des classes de 1929-1949: tableaux de recensement., ESUPPL 10623
          Lacune des classes de 1939 et 1941-1948.
        - Tirage au sort: résultats des tirages., 1818-1828; ESUPPL 10624
        - Changement de domicile: registre des déclarations., 1876-1880; ESUPPL 10625
      - Recensement et mise en activité des classes: certificats, circulaires, correspondance., 1818-1838; ESUPPL 10626; Commune de Marsolan
      - Registre des notifications des ordres de route., 1861-1867; ESUPPL 10627; Commune de Marsolan
        Marsolan (Gers, France); mobilisation; armée
      - Remplacement de soldat: actes administratifs de remplacement., 1839-1851; ESUPPL 10628; Commune de Marsolan
        Marsolan (Gers, France); militaire
      - Conscrits réfractaires ou déserteurs: circulaires, arrêtés préfectoraux, avis du préfet, affiches, correspondance., 1809-1810; ESUPPL 10629; Commune de Marsolan
        Marsolan (Gers, France); militaire; infraction militaire
      - Décès des soldats: extraits mortuaires, extraits d'actes d'état-civil, avis de décès, expéditions d'actes de décès, jugements déclaratifs de décès (1812-1814, 1914-1922) et registre à souche des bulletins portant avis de décès (1935)., 1812-1935; ESUPPL 10630; Commune de Marsolan
        Marsolan (Gers, France); militaire; mort pour la France; décès
    - Administration militaire
      - Recensement des chevaux, juments, mulets et mules: feuilles de déclaration, fiches individuelles, listes de recensement, tableaux de classement et registres des déclarations., 1874-1939; ESUPPL 10631; Commune de Marsolan
        Marsolan (Gers, France); remonte militaire; équidé
      - Recensement des chevaux, juments, mules et mulets ainsi que des voitures hippomobiles et bâts: registres., 1923-1939; ESUPPL 10632; Commune de Marsolan
        Marsolan (Gers, France); remonte militaire; équidé; véhicule à traction animale
      - Recensement des véhicules attelés et voitures: registres de recensement et tableaux de classement., 1877-1925; ESUPPL 10633; Commune de Marsolan
        Marsolan (Gers, France); véhicule à traction animale; véhicule automobile
      - Véhicules automobiles. - Déclaration: fiches de déclarations, avis aux automobilistes et aux motocyclistes, listes de recensement, reçus de certificat d'inaptitude automobile, reçus de déclaration de possession ou de perte, reçus de certificat d'exemption de déclaration de possession, circulaires, correspondance., 1927-1944; ESUPPL 10634; Commune de Marsolan
        Marsolan (Gers, France); véhicule automobile
      - Logement et cantonnement des troupes: tableaux., 1884 et s.d.; ESUPPL 10635; Commune de Marsolan
        Marsolan (Gers, France); armée; logement
    - Garde nationale et sapeurs-pompiers
      - Garde nationale: registres du contrôle, listes de recensement, registre matricule, liste des exemptés, correspondance nommant M. Cassius capitaine., 1815-1870; ESUPPL 10636; Commune de Marsolan
        Marsolan (Gers, France); garde nationale
      - Sapeurs-pompiers: liste des pompiers, arrêté préfectoral, facture (1879-1893). Acquisition d'une pompe à incendie: contrat (1874)., 1874-1893; ESUPPL 10637; Commune de Marsolan
        Marsolan (Gers, France); sapeur pompier
    - Mesures d'exception et faits de guerre
      - Première Guerre mondiale (1914-1918)., 1914-1939; ESUPPL 10638 - 10640; Commune de Marsolan
        Marsolan (Gers, France); Guerre 1914-1918
        - Affiche de propagande «Toute la France debout pour la Victoire du Droit » Par deux fois j'ai tenu et vaincu sur la Marne, Civil mon frère, la sournoise offensive de la « paix blanche » va t'assaillir à ton tour, comme moi, tu dois tenir et vaincre, sois fort et malin. Méfie-toi de l'hypocrisie boche., 1918; ESUPPL 10638
          affiche; Marsolan (Gers, France); guerre; propagande; Guerre 1914-1918
        - Ravitaillement, fourniture de denrées par la commune: registres, notes, bulletins nominatifs de chargement ou de conduite de denrées, correspondance., [1914-1918]; ESUPPL 10639
          Marsolan (Gers, France); guerre; ravitaillement; Guerre 1914-1918
        - Carte du combattant, attribution: bordereaux d'envoi, certificat provisoire, correspondance., 1928-1939; ESUPPL 10640
          Marsolan (Gers, France); militaire; distinction honorifique; Guerre 1914-1918
      - Seconde Guerre mondiale (1939-1945)., 1939-1949; ESUPPL 10641 - 10658; Commune de Marsolan
        Marsolan (Gers, France); Guerre 1939-1945
        - Affiche de propagande Jeunes gens sportifs ... engagez-vous dans l'armée française., [1939-1945]; ESUPPL 10641
          Marsolan (Gers, France); guerre; propagande; Guerre 1939-1945
        - Ravitaillement et réquisition., 1938-1949; ESUPPL 10642 - 10656
          Marsolan (Gers, France); guerre; ravitaillement; réquisitions militaires; Guerre 1939-1945
          - Instructions: arrêtés préfectoraux, arrêtés du préfet de région, affiche, correspondance., 1940-1945; ESUPPL 10642
            Marsolan (Gers, France); guerre; ravitaillement; Guerre 1939-1945
          - Répertoire nominatif des consommateurs., 1941-1945; ESUPPL 10643
          - Registres des titres d'alimentation., 1945-1949; ESUPPL 10644
            Marsolan (Gers, France); guerre; ravitaillement; alimentation; Guerre 1939-1945
          - Titres d'alimentation, demandes: bordereaux récapitulatif des fiches de demande, bordereaux de remise exceptionnelle et de retrait, formulaires de demande exceptionnelle, certificats de radiation, fiches de demande, spécimens de carte., 1940-1949; ESUPPL 10645
          - Titres d'alimentation, contrôle: rapports, instructions, tableaux, fiches de contrôle, correspondance., 1943-1949; ESUPPL 10646
          - Bétail bovin, ovin et porcin: déclarations individuelles, liste de recensement au niveau de la commune, registre des déclarations d'abattage, formulaires de déclaration d'élevage familial, listes des réquisitions, correspondance., 1940-1945; ESUPPL 10647
            Marsolan (Gers, France); guerre; ravitaillement; bétail; Guerre 1939-1945
          - Battage: arrêté préfectoral, plan de battage., 1941-1942; ESUPPL 10648
            Marsolan (Gers, France); guerre; ravitaillement; céréale; Guerre 1939-1945
          - Matériel agricole, recensement: listes (1941, s.d.); tracteurs, demandes de carte grise: déclarations de propriété, correspondance (1942)., 1941-1942; ESUPPL 10649
            Marsolan (Gers, France); guerre; ravitaillement; matériel agricole; Guerre 1939-1945
          - Transports de denrées agricoles, autorisation de circuler: cartes d'autorisation, correspondance., 1942; ESUPPL 10650
            Marsolan (Gers, France); guerre; ravitaillement; transport; Guerre 1939-1945
          - Impositions en pommes de terre, en légumes secs et en foin: carnets des ordres de production et de livraison., [1939-1945]; ESUPPL 10651
            Marsolan (Gers, France); guerre; ravitaillement; production agricole; Guerre 1939-1945
          - Imposition en légumes et en céréales: états nominatifs d'imposition ou de production, registre des déclarations d'ensemencements, bordereaux, arrêtés préfectoraux, correspondance., 1939-1945; ESUPPL 10652
            Marsolan (Gers, France); guerre; ravitaillement; production agricole; céréale; Guerre 1939-1945
          - Carburants et lubrifiants agricoles, contingent et répartition: correspondance (1938-1942). Bois: déclaration d'exploitation et de surfaces boisées et état nominatif d'imposition (1944). Pneumatiques vélo, vélo et vélomoteur: bordereaux de demande, formulaires de demande d'achat, tickets, listes des demandeurs (1942-1946). Savon: état nominatif de remise, états des titres semestriels (1945)., 1938-1946; ESUPPL 10653
            Marsolan (Gers, France); guerre; ravitaillement; hydrocarbure; Guerre 1939-1945
          - Monnaie-matière, contingent revenant à la commune: liste de répartition, correspondance., 1946; ESUPPL 10654
          - Femmes enceintes et nourrissons: bordereaux d'envoi de titres spéciaux, cartes de grossesse, cartes de lait, certificats médicaux de grossesse, correspondance., 1942-1949; ESUPPL 10655
            Marsolan (Gers, France); guerre; ravitaillement; femme; enfant; Guerre 1939-1945
          - Articles textiles et chaussures: états nominatifs des demandes, relevés de stock, formulaires de demande de bons d'achat, fiches de demande pour l'achat d'une paire de chaussures, cartes provisoires et spéciales, bordereaux de titres, cahier de recensement des cartes de vêtements., 1941-1946; ESUPPL 10656
            Marsolan (Gers, France); guerre; ravitaillement; vêtement; Guerre 1939-1945
        - Service du travail obligatoire: état nominatif des jeunes, déclarations de profession, bulletins de recensement, instructions, correspondance., 1943-1945; ESUPPL 10657
          liste nominative; Marsolan (Gers, France); guerre; travail contraint; Guerre 1939-1945
        - Caisse mutuelle agricole d'allocations familiales du Gers: formulaires de déclaration des chefs d'exploitation., 1940; ESUPPL 10658
          Marsolan (Gers, France); guerre; assurance sociale; Guerre 1939-1945
  - Police. Hygiène publique. Justice
    - Police locale
      - Règlement et ordonnances de police., 1790-1855; ESUPPL 10659; Commune de Marsolan
        Marsolan (Gers, France); police
      - Crimes et délits: état sommaire des arrêts rendus par la cour de justice criminelle (1810), procès-verbaux, plaintes, correspondance., 1810-1865; ESUPPL 10660; Commune de Marsolan
        Marsolan (Gers, France); crimes et délits
      - Registre de recensement des armes., [décennie 1890]; ESUPPL 10661; Commune de Marsolan
        Marsolan (Gers, France); détention d'armes
      - Dépôts d'explosifs. - Autorisation: arrêtés préfectoraux., 1930-1949; ESUPPL 10662; Commune de Marsolan
      - Police de la chasse. - Délivrance de permis: listes de détenteurs de permis, spécimens de permis de chasse, correspondance., 1828-1937; ESUPPL 10663; Commune de Marsolan
        Marsolan (Gers, France); police de la chasse; chasse
      - Police des débits de boisson., 1885-1942; ESUPPL10664 - 10665
        - Affiche de la loi sur l'ivresse publique (1917), correspondance., 1885-1917; ESUPPL 10664
          affiche; Marsolan (Gers, France); alcoolisme
        - Demande d'autorisation d'adjonction d'un café à un commerce d'épicerie sis Grande Rue: ampliation de l'arrêté du préfet, note, correspondance., 1942; ESUPPL 10665
          Marsolan (Gers, France); débit de boissons
      - Police des inhumations. - Transports et transferts de corps: déclarations de décès, procès-verbal de mise en bière, arrêté préfectoral, correspondance., 1868-1932; ESUPPL 10666; Commune de Marsolan
        Marsolan (Gers, France); transport de corps; décès; pompes funèbres
      - Nomades: cahier d'enregistrement et de délivrance des visas., 1922-1937; ESUPPL 10667; Commune de Marsolan
        Marsolan (Gers, France); nomade; surveillance des personnes
    - Police générale
      - Contrôle des étrangers., 1892-1976; ESUPPL 10668 - 10671; Commune de Marsolan
        Marsolan (Gers, France); surveillance des personnes; étranger
        - Cahier de déclarations, statistiques., 1892-1942; ESUPPL 10668
          statistique; Marsolan (Gers, France); surveillance des personnes; étranger
        - Cartes d'identité et de séjour, demandes: instructions et circulaires, récépissés de demande et de renouvellement de carte, photographies, avis nominatifs d'arrivée, certificat de mariage, certificat d'embauche, contrats de travail, notes, fiches de renseignements, spécimen de carte, registre d'immatriculation, correspondance., 1893-1949; ESUPPL 10669
        - Registre des demandes de cartes d'identité (1934-1945) et registre d'inscription du visa du certificat d'immatriculation et de la carte d'identité à l'arrivée pour cause de changement de résidence (1928-1935)., 1928-1945; ESUPPL 10670
          registre; Marsolan (Gers, France); surveillance des personnes; étranger
        - Registres des visas d'arrivée et de départ., 1934-1976; ESUPPL 10671
      - Inondations: listes des souscripteurs, correspondance., 1930; ESUPPL 10672; Commune de Marsolan
        Marsolan (Gers, France); inondation
      - Forçats libérés. - Surveillance: questionnaire, correspondance., 1827-1837; ESUPPL 10673; Commune de Marsolan
        Marsolan (Gers, France); surveillance des personnes; travaux forcés
    - Justice
      - Affaires portées devant les juridictions: extraits des minutes du greffe, certificat de non opposition ni appel, certificat de signification., 1833-1933; ESUPPL 10674; Commune de Marsolan
        Marsolan (Gers, France); justice
      - Formation du jury: liste de jurés, tableaux de rectification., 1837-1871; ESUPPL 10675; Commune de Marsolan
        liste nominative; Marsolan (Gers, France); jury d'assises
    - Hygiène publique et salubrité
      - Listes générales des docteurs, chirurgiens, sages-femmes, pharmaciens et herboristes établis dans le département., 1848; ESUPPL 10676; Commune de Marsolan
        liste nominative; Marsolan (Gers, France); médecin; sage femme; pharmacien
      - Vaccination: listes des personnes vaccinées, relevés, instructions., 1904-1949; ESUPPL 10677; Commune de Marsolan
        liste nominative; Marsolan (Gers, France); vaccination
      - Surveillance des abattoirs. - Abattoir de M. Saint-Toit, boucher: plans., 1909; ESUPPL 10678; Commune de Marsolan
        plan; Marsolan (Gers, France); abattoir; hygiène alimentaire
      - Maladies contagieuses. - Déclaration: liste des maladies, fiche de déclaration (1930); création de dispensaire antituberculeux: correspondance (1930)., ESUPPL 10679; Commune de Marsolan
        Marsolan (Gers, France); épidémie
      - Lutte contre le cancer. - Organisation de la Journée du cancer par le Centre régional anti-cancéreux de Toulouse: affiche, correspondance., 1932; ESUPPL 10680; Commune de Marsolan
        affiche; Marsolan (Gers, France); cancer
      - Maison menaçant ruine: arrêté municipal, récépissé, notice, correspondance., 1931; ESUPPL 10681; Commune de Marsolan
        Marsolan (Gers, France); habitat insalubre
  - Élections et personnel
    - Élections
      - Confection et révision des listes électorales: listes électorales, tableaux de rectifications, procès-verbaux de notification de radiation., 1831-1953; ESUPPL 10682 - 10683; Commune de Marsolan
        liste électorale; Marsolan (Gers, France); élection politique
        - 1831-1896., ESUPPL 10682
        - 1903-1953., ESUPPL 10683
      - Remise des cartes d'électeur: correspondance., 1833-1847; ESUPPL 10684; Commune de Marsolan
        Marsolan (Gers, France); élection politique; électeur
      - Élections politiques. - Organisation des opérations de vote et résultats, élections municipales: procès-verbaux des opérations de l'assemblée électorale, procès-verbaux constatant l'élection des conseillers municipaux, procès-verbaux d'installation des conseillers municipaux, feuilles de dépouillement, feuilles de pointage, procès-verbaux de nomination, arrêtés préfectoraux (an VII-1947); élections au conseil d'arrondissement: procès-verbaux des opérations de l'assemblée électorale (1861-1937); élections au conseil général: procès-verbaux des opérations de l'assemblée électorale, feuilles de dépouillement, feuilles de pointage (1861-1946); élections législatives: procès-verbaux des opérations de l'assemblée électorale et procès-verbaux des opérations électorales, spécimens de cartes d'électeur (1869-1951); élections sénatoriales: procès-verbaux de l'élection de délégués et de suppléants (1876-1959); référendum: procès-verbaux des opérations, feuilles de dépouillement (1945-1946, 1972); élections au Conseil de la République: procès-verbal de l'élection (1948)., an VII-1972; ESUPPL 10685; Commune de Marsolan
        procès-verbal d'élection; Marsolan (Gers, France); élection politique; élection municipale; conseil municipal; élection au conseil d'arrondissement; élection cantonale; référendum; élection sénatoriale; élection législative
      - Élections socio-professionnelles. - Organisation des opérations de vote et résultats, élections de la chambre du commerce: listes des électeurs et correspondance (1908-1938); élections à la chambre départementale d'agriculture: listes des électeurs, procès-verbal des opérations électorales, feuille de dépouillement, affiche (1924-1952); élections au tribunal paritaire des baux ruraux: listes des électeurs (1946); élections à la chambre des métiers: instructions, arrêté préfectoral, listes électorales (1939); élections à la caisse d'assurance des planteurs de tabac: procès-verbaux des opérations de l'assemblée électorale, correspondance (1946); élections à la commission paritaire de fixation des prix du tabac: liste des électeurs, correspondance (1948)., 1908-1952; ESUPPL 10686; Commune de Marsolan
        procès-verbal d'élection; Marsolan (Gers, France); élection professionnelle; chambre consulaire; juge consulaire
    - Personnel municipal
      - Garde-champêtre. - Nomination de Jean-Baptiste Descomps: avis au public [début XIXe siècle]. Secrétaire de mairie. - Nominations: extraits des registres des délibérations du conseil municipal, arrêtés municipaux (1914-1935). Receveur. - Traitement: décompte, arrêtés préfectoraux, extrait des registres du conseil municipal (1922-1938)., [début XIXe siècle]-1938; ESUPPL 10687; Commune de Marsolan
        Marsolan (Gers, France); fonctionnaire territorial; garde particulier; fonctionnaire de l'État; rémunération
    - Protocole et distinctions honorifiques
      - Remise de la légion d'honneur à Jacques Palazo: procès-verbal, correspondance., 1939; ESUPPL 10688; Commune de Marsolan
        Marsolan (Gers, France); distinction honorifique
  - Finances de la commune
    - Comptabilité
      - Budgets: budgets primitifs, budgets supplémentaires, chapitres additionnels et délibérations relatives au règlement définitif des recettes et dépenses., 1803-1951; ESUPPL 10689 - 10690; Commune de Marsolan
        budget; budget primitif; budget supplémentaire; Marsolan (Gers, France); finances communales
        - an XII-1898., ESUPPL 10689
        - 1907-1951., ESUPPL 10690
      - Dépenses: mandats de paiement, factures, devis, état et registres des mandats de paiement, extraits du registre des délibérations du conseil municipal, arrêté ministériel, certificat, correspondance., 1828-1940; ESUPPL 10691; Commune de Marsolan
        pièce comptable; Marsolan (Gers, France); comptabilité publique
      - Comptes administratifs., 1814-1950; ESUPPL 10692; Commune de Marsolan
        compte administratif; Marsolan (Gers, France); comptabilité publique
      - Comptes de gestion., 1824-1930; ESUPPL 10693; Commune de Marsolan
        compte de gestion; Marsolan (Gers, France); comptabilité publique
      - Approbation des comptes par le conseil de préfecture: arrêtés., 1824-1894; ESUPPL 10694; Commune de Marsolan
        Marsolan (Gers, France); comptabilité publique
      - Clôture des livres des comptes divers et du livre récapitulatif: procès-verbal de clôture et de vérification, bordereaux de situation., 1830-1853; ESUPPL 10695; Commune de Marsolan
    - Revenus et charges de la commune
      - Emprunts: extraits des registres des délibérations du conseil municipal, contrats, tableau d'amortissement, arrêtés préfectoraux, correspondance., 1817-1940; ESUPPL 10696; Commune de Marsolan